臺灣臺北地方法院刑事判決　　　　　　　　　　　　九十二年度訴字第一四三七號
　　公　訴　人　臺灣臺北地方法院檢察署檢察官
　　被　　　告　乙○○
　　選任辯護人　甲○○律師
右列被告因違反槍砲彈藥刀械管制條例案件，經檢察官提起公訴（九十二年度偵字一
五五八八號），本院判決如左：
    主  文
乙○○未經許可持有其他可發射子彈具有殺傷力之改造手槍，處有期徒刑貳年，併科
罰金新台幣肆拾萬元，罰金如易服勞役，以罰金總額與陸個月之日數比例折算，緩刑
伍年。
扣案之仿BERETTA廠半自動手槍製造之改造金屬手槍壹枝（槍枝管制編號：0000
000000號，含彈匣壹個），九MM制式子彈捌顆，均沒收。
    事  實
一、緣乙○○與道克明（另案由本院院審理）二人為朋友關係，而道克明於不詳之時
    間地點，未經許可持有其他可發射子彈具有殺傷力之仿BERETTA廠半自動手槍製
    造之改造金屬手槍（槍枝管制編號：0000000000號，仿M-9-ARMED FO
    RCES型，槍身序號L0072Z號之改造半自動手槍，含彈匣一個）及九MM制式子彈十
    顆。嗣道克明於民國九十二年四月十五日，在台北市○○○路○段二百七十五號
    處，將上開槍枝及子彈十顆交付乙○○，而乙○○未經許可持有其他可發射子彈
    具有殺傷力之改造手槍以及九MM制式子彈十顆，嗣於同日下午十四時許，為警在
    上址查獲，並當場自乙○○身上腰包內查扣槍枝（槍枝管制編號：000000
    0000號）及子彈十顆（其中子彈二顆，業於鑑定時經實際試射，具有殺傷力
    ，僅餘子彈八顆），因而偵知上情。
二、案經台北市政府警察局刑事警察大隊報告台灣台北地方法院檢察署檢察官偵查起
    訴。
    理  由
一、前揭事實，業經被告乙○○供述明確，並有仿BERETTA廠半自動手槍製造之改造
    金屬手槍一枝（槍枝管制編號：0000000000號，含彈匣一個），九MM
    制式子彈十顆（其中子彈二顆，業於鑑定時經實際試射，具有殺傷力，僅餘子彈
    八顆）扣案可稽，而扣案之槍枝及子彈經送內政部警政署刑事警察局鑑定結果，
    均有殺傷力，亦有鑑定書以及回函在卷可稽，另扣案槍枝雖有扳機單動功能損壞
    之情形，然而所謂「單動功能」係以手指或其他物品先將擊錘撥至後方呈待擊發
    狀態，再扣動扳機釋放擊錘、撞擊撞針、打擊子彈底火並引爆火藥發射彈頭之擊
    發方式，而「複動功能」則係指擊錘未呈待擊發狀態時，直接扣動扳機帶動擊錘
    向後併同時釋放擊錘、撞擊撞針、打擊子彈底火並引爆火藥發射彈頭之擊發方式
    ，此有內政部警政署刑事警察局回函在卷可稽，因此，扣案槍枝所謂「單動功能
    」之損壞，係指無法「將擊錘撥至後方呈待擊發狀態」而言，而此項損害，對於
    該槍枝之殺傷力與擊發子彈之功能，毫無影響，從而，是本件事證已臻明確，被
    告犯行堪予認定。
二、核被告持有其他可發射子彈具有殺傷力之改造手槍，係違反槍砲彈藥刀械管制條
    例第十一條第四項之未經許可持有其他可發射子彈具有殺傷力之改造手槍罪，而
    持有子彈之行為，則係違反槍砲彈藥刀械管制條例第十二條第四項未經許可持有
    子彈罪。被告持有手槍、子彈之行為，係以一行為而違反槍砲彈藥刀械管制條例
    第十一條第四項之罪以及同條例第十二條第四項之罪二罪名，為想像競合犯，應
    從一重之未經許可寄藏其他可發射金屬或子彈具有殺傷力之改造玩具手槍罪處斷
    。爰審酌被告之素行、犯罪之動機、手段、所生之危害及犯罪後坦承犯行態度良
    好等一切情狀，量處如主文所示之刑，並諭知罰金易服勞役之折算標準。末查：
    被告前於八十一年間，因違反麻醉藥品管理條例案件，經本院判處有期徒刑五月
    ，如易科罰金以三百元折算一日，於八十二年七月三十一日易科罰金執行完畢後
    ，五年以內未曾受有期徒刑以上刑之宣告等情，此有台灣高等法院被告全國前案
    紀錄表附卷可稽，其因一時失慮，偶罹刑典，諒經此偵審科刑宣告之教訓，當已
    足資促使其有所警惕而無再犯之虞，本院因認前所宣告之刑，以暫不執行為適當
    ，爰依刑法第七十四條第二款之規定，併予宣告緩刑，以啟自新。至扣案之扣案
    之仿BERETTA廠半自動手槍製造之改造金屬手槍一枝（槍枝管制編號：0000
    000000號，含彈匣一個），九MM制式子彈八顆（其中子彈二顆，業於鑑定
    時經實際試射，僅餘子彈八顆），均為違禁物，併依法宣告沒收之。
三、據上論斷，應依刑事訴訟法第二百九十九條第一項前段，槍砲彈藥刀械管制條例
    第十一條第四項、第十二條第四項，刑法第十一條前段、第五十五條、第四十二
    條第三項、第七十四條第二款、第三十八條第一項第一款，罰金罰鍰提高標準條
    例第二條，判決如主文。
本案經檢察官楊智綸到庭執行職務。
中　　　華　　　民　　　國　　九十三　　年　　　三　　　月　　二十九　　日
                                    台灣台北地方法院刑事第二庭
                                        審判長  法  官  吳孟良
                                                法  官  傅中樂
                                                法  官  蘇嘉豐
右正本證明與原本無異。
如不服本判決，應於判決送達後十日內向本院提出上訴狀（應抄附繕本）。
                                                書記官  蘇靜紅
中　　　華　　　民　　　國　　九十三　　年　　　三　　　月　　二十九　　日
附錄本案論罪科刑所適用法條全文：
槍砲彈藥刀械管制條例第十一條第四項：
未經許可，持有寄藏或意圖販賣而陳列第一項所列槍砲者，處一年以上七年以下有期
徒刑，併科新臺幣七百萬元以下罰金。
槍砲彈藥刀械管制條例第十二條第四項：
未經許可，持有、寄藏或意圖販賣而陳列子彈者，處五年以下有期徒刑，併科新臺幣
三百萬元以下罰金。
